

CONTACT ME AT

- Hamletsgade 23, 3. 2200 København N.
- anne.schjoedt@gmail.com
- +45 61 69 47 53
- in linkedin.com/in/anneschjoedt

KOMPETENCER

- •••• Frontend udvikling
- •••• Prototype og wireframes
- •••• Produktudvikling
- •••• Brugerinvolvering
- •••• Skriftlig formidling
- •••• Kommunikation

SPROG

- •••• Dansk
- • • Engelsk

ANNE SCHJØDT

BRUGERORIENTERET DIGITAL DESIGNER

PERSONLIG PROFIL

Som digital designer hos jer vil jeg være i stand til at designe, udvikle og teste digitale løsninger. Jeg kan benytte min erfaring med softwareudvikling og frontend udvikling til at sikre kvalitet og brugervenlighed. Min erhvervserfaring hos ÅBEN og Københavns Universitet har skærpet mine kommunikative kompetencer.

ERHVERVSERFARING

Freelance frontend udvikler

ÅBEN A/S | Aug 2019 - nu

- I samarbejde med den grafiske designer hos ÅBEN har jeg udviklet en webside til køb af festivalbilletter
- Websiden er udviklet med Flexbox, HTML, CSS og JavaScript
- Arbejdet består i udvikling og vedligeholdelse af webside

Bartender

ÅBEN A/S | Maj 2021 - October 2021

- Koordinering af arrangementer
- Daglig drift af bar
- Kundebetjening

Studiemedhjælper i kommunikationsafdeling

Københavns Universitet | Maj 2019 - Nov 2019

- Udvikling og vedligeholdelse af intranet og webside
- Registrering, udtrækning og vedligeholdelse af data
- Udarbejdelse af nyhedsbreve i MailChimp

UDDANNELSE

IT Universitetet

Cand.it i Software Design | Aug 2019 - Jan 2022

- Speciale: personaliseret matematiklæring for elever i folkeskolen i tæt samarbejde med Halstead Preparatory School for Girls og Rygaards International School
- Brugerresearch
- Prototype og wireframes udvikling



CONTACT ME AT

- Hamletsgade 23, 3. 2200 København N.
- anne.schjoedt@gmail.com
- +45 61 69 47 53
- in linkedin.com/in/anneschjoedt

VÆRKTØJER

- •••• Figma
- •••• HTML/CSS
- •••• JavaScript
- ••• React
- •••• Git
- •••• SQL
- •••• Java
- •••• Flexbox
- •••• Photoshop
- •••• Illustrator
- •••• InDesign
- •••• Wordpress

- Data modellering
- Brugertest
- Frontend udvikling fra idé til udvikling
- JavaScript
- React
- Figma
- HTML, CSS
- Versionsstyring (Git)
- IT-sikkerhed
- Java
- SQL
- Agile metoder

Københavns Universitet

BA Kunsthistorie | Aug 2016 - Jul 2019

- Bachelor: studie af grænsen mellem kunstfotografi og dokumentaristisk, samtidsfotografi
- Digital Design tilvalgsfag
- Analyse og anvendelsen af centrale kommunikationsmæssige, æstetiske og brugsmæssige teoridannelser
- Skriftlig fremstilling
- Kommunikation

Principle of Animation

University of Sydney | Aug 2018 - Dec 2018

- Fundamentale principper i animation
- Interaktionsdesign
- Adobe After Effects

Visuel kommunikation og grafisk design

Den Skandinaviske Designhøjskole | Jan 2016 - Jun 2016

- Grafisk design
- Web design
- Kommunikation og interaktionsdesign
- Illustration
- Typografi
- Layout og komposition
- Illustrator
- Photoshop
- InDesign

OM MIG

I min fritid bruger jeg tid på at udvikle hjemmesider til mine venner og bekendte. Derudover spiller jeg på fodboldholdet, Provinsens Piger i serie 1, der holder til på Kløvermarken. Om sommeren elsker jeg at sejle i Limfjorden med min familie.

Referencer udleveres efter ønske

Uopfordret ansøgning

+46 61 69 47 53 anne.schjoedt@gmail.com Hamletsgade 23 2200 København N

Feb 09, 2022

Elisabeth Bodin Formidlingschef

Bredgade 68 1260 København K Kære Elisabeth Bodin

Jeg skriver til dig, fordi jeg gerne vil hjælpe jer med at føre jeres ambitioner ud i livet og gøre en forskel for de besøgende hos Louisiana.

Jeg har brugt de sidste par år på at blive skarp på agile udviklingsmodeller, programmering både backend og frontend fra idé til prototype, versionsstyring (Git), brugerinddragelse samt brugertest. Nu er jeg klar til at bruge min erfaring til at sikre kvalitet og brugervenlighed på louisiana.dk.

Jeg tror, at jeg med mine tekniske færdigheder og forståelse for kulturformidling, som jeg har med mig fra min tid på min bachelor, ville være et godt professionelt match med Louisiana. I mig får I en struktureret og ambitiøs kollega, der er erfaren med softwareudvikling. Jeg har erfaring med at programmere i Java, SQL, HTML, CSS, JavaScript og React, og holder brugeren for øje under hele softwareudviklingen. Jeg kan skrive og udføre brugertests med det formål at finde usability problemer. Min specialisering fra ITU har dygtiggjort mig yderligere i brugerorienteret design og innovere interaktive teknologier. Jeg er overbevist om, at denne viden vil være nyttig i udviklingen af digitale løsninger til Louisiana.

Som kollega får I en selvstændig og ambitiøs kollega. Jeg håber at høre fra jer. I kan kontakte mig på tlf. 61 69 47 53 eller anne.schjoedt@gmail.com.

Med venlig hilsen

Anne Schjødt-Pedersen